臺灣高雄地方法院刑事判決　　　　　 100年度審訴字第1966號
公　訴　人　臺灣高雄地方法院檢察署檢察官
被　　　告　林夜明
指定辯護人　蘇鴻吉公設辯護人
上列被告因違反毒品危害防制條例案件，經檢察官提起公訴（10
0 年度毒偵字第3286號），檢察官聲請法院改依協商程序而為判
決，本院判決如下：
    主  文
林夜明施用第一級毒品，累犯，處有期徒刑捌月，扣案之第一級
毒品海洛因壹包（驗前淨重零點玖壹公克、驗後淨重零點捌
零公克）沒收銷燬之，扣案之夾鏈袋壹只沒收；又施用第二級毒
品，累犯，處有期徒刑肆月，扣案之玻璃球吸食器壹支沒收。應
執行有期徒刑拾壹月，扣案之第一級毒品海洛因壹包（驗前淨重
零點玖壹公克、驗後淨重零點捌零公克）沒收銷燬之，扣案
之夾鏈袋壹只、玻璃球吸食器壹支均沒收。
    事實及理由
一、林夜明前於民國87年間，因施用毒品案件，經本院裁定送觀
    察、勒戒後，因認有繼續施用毒品傾向，再經本院裁定令入
    戒治處所施以強制戒治，於88年4 月22日因停止戒治釋放付
    保護管束，於88年12月1 日保護管束期滿，停止處分之裁定
    未經撤銷視為執行完畢，並經臺灣高雄地方法院檢察署檢察
    官以88年度戒毒偵字第407 號為不起訴處分確定。又因施用
    毒品案件，經檢察官起訴並聲請強制戒治，復經裁定令入戒
    治處所施以強制戒治，於91年10月15日期滿執行完畢釋放，
    該案並經本院以90年度訴字第2277號判決判處有期徒刑1 年
    10月確定，於93年4 月2 日縮短刑期假釋付保護管束，於93
    年8 月3 日保護管束期滿、假釋未經撤銷視為執行完畢。復
    於94年間，因施用毒品案件，經本院以94年度訴字第3732號
    判決判處有期徒刑1 年確定；另因竊盜、詐欺案件，分別經
    本院以95年度簡上字第329 號、96年度易字第359 號判決各
    判處有期徒刑5 月、6 月，嗣經裁定減刑且合併定應執行有
    期徒刑5 月確定，上開案件接續執行，於96年7 月18日縮刑
    期滿執行完畢（構成累犯）。
二、詎林夜明仍不知悔改，竟分別基於施用第一級毒品海洛因及
    第二級毒品甲基安非他命之犯意：(一)於100 年5 月10日某時
    許，在其位於高雄市○○區○○街86號住處，以將甲基安非
    他命置於玻璃球吸食器內用火燒烤產生煙霧吸食之方式，施
    用第二級毒品甲基安非他命1 次；(二)又於100 年5 月11日20
    時許，在上開地點，以將海洛因摻水置入針筒內注射身體之
    方式，施用第一級毒品海洛因1 次。嗣於100 年5 月12日10
    時30分許，為警持搜索票前往上開住處執行搜索，並扣得林
    夜明所有之第一級毒品海洛因1 包（驗前淨重0.391 公克、
    驗後淨重0.380 公克）、供其施用海洛因所用之夾鏈袋1 只
    及供其施用甲基安非他命所用之玻璃球吸食器1 支，復經警
    採尿送驗結果呈可待因、嗎啡及甲基安非他命陽性反應，始
    悉上情。
三、證據：
    (一)被告之自白。
    (二)臺灣檢驗科技股份有限公司濫用藥物檢驗報告（檢體編號
      ：H-157 ）暨高雄市政府警察局三民第二分局偵辦毒品案
      件嫌疑人尿液採證代碼對照表各1 份。
    (三)高雄市立凱旋醫院濫用藥物成品檢驗鑑定書1 份。
    (四)扣案之第一級毒品海洛因1 包、夾鏈袋1 只及玻璃球吸食
      器1 支。
四、本件被告業已認罪，並經辯護人協助下與檢察官於審判外達
    成協商之合意，渠等合意內容為：被告願受科刑範圍如主文
    所載。經核被告所為，係犯毒品危害防制條例第10條第1 項
    之施用第一級毒品罪及同條例第10條第2 項之施用第二級毒
    品罪，且上開協商合意內容，並無刑事訴訟法第455 條之4
    第1 項所列不得認罪協商之情形，本件既經檢察官聲請改依
    協商程序而為判決，本院爰不經言詞辯論，於協商合意範圍
    內為協商判決。此外，扣案之第一級毒品海洛因1 包係查獲
    之毒品，且該包裝袋與其內毒品業已無法析離，應將之同視
    為毒品無訛，從而不問屬於犯人與否，爰依毒品危害防制條
    例第18條第1 項前段規定，於被告所犯施用第一級毒品罪刑
    項下諭知沒收銷燬之；扣案之夾鏈袋1 只及玻璃球吸食器1
    支均為被告所有，分別供施用海洛因或甲基安非他命所用之
    物，經被告自承於卷，應依刑法第38條第1 項第2 款規定，
    於其所犯施用第一、二級毒品罪刑項下分別諭知沒收。
五、應適用之法條：刑事訴訟法第455 條之4 第2 項、第455 條
    之8 、第454 條第2 項，毒品危害防制條例第10條第1 項、
    第2 項、第18條第1 項前段，刑法第11條、第47條第1 項、
    第51條第5 款、第9 款、第38條第1 項第2 款。
六、本判決除有刑事訴訟法第455 條之4 第1 項第1 款、第2 款
    、第4 款、第6 款、第7 款所定情形之一，或違反同條第2
    項規定者外，不得上訴。
七、如不服本件判決，得自收受判決送達之日起10日內，向本院
    提出上訴書狀，上訴於第二審法院。
本案經檢察官余彬誠到庭執行職務。
中    華    民    國   100    年    8     月    24    日
                  刑事第十庭  法  官  楊佩蓉
以上正本證明與原本無異。
本件不得上訴。但有刑事訴訟法第455 條之4 第1 項第1 款、第
2款 、第4 款、第6 款、第7 款所定情形，或協商判決違反同條
第2 項之規定者，應於收受判決後10日內向本院提出上訴書狀，
並應敘述具體理由，如未敘述上訴理由者，應於上訴期間屆滿後
20日內向本院補提理由書（均須按他造當事人之人數附繕本）「
切勿逕送上級法院」。
中    華    民    國   100    年    8     月    24    日
                              書記官  陳蓉柔
附錄本判決論罪科刑法條全文：
毒品危害防制條例第10條
施用第一級毒品者，處6 月以上 5 年以下有期徒刑。
施用第二級毒品者，處3 年以下有期徒刑。